臺灣屏東地方法院交通事件裁定　　　　 96年度交聲字第162號
原處分機關　交通部公路總局高雄區監理所屏東監理站
異　議　人　丙○○
即受處分人
上列受處分人因違反道路交通管理處罰條例案件，對原處分機關
於民國96年7 月16日所為之處分2 件（屏監違字第裁82-V000000
00號、裁82-V00000000號裁決書），聲明異議，本院裁定如下：
    主  文
異議駁回。
    理  由
一、原處分機關以：異議人即受處分人（下稱受處分人）丙○○
    於民國96年3 月8日 上午6 時45分許，騎乘車牌PFO-652 號
    重機車，沿屏東縣竹田鄉○○路行駛時，因「車道數相同時
    ，左方車不讓右方車先行」及「違反道路交通安全規則肇事
    致人受傷」之違規為警舉發，分別裁處罰鍰新臺幣（下同）
    600 元、記違規點數1 點及記違規點數3 點。
二、異議意旨略以：受處分人所行駛屏東縣竹田鄉○○路為鄉道
    ，對方所行駛產業道路為支線道，支線道車應暫停讓幹線道
    車先行，警方認定路權有誤云云。
三、經查：
（一）按汽車行駛至交岔路口，其行進、轉彎，應依下列規定：
      行至無號誌或號誌故障而無交通指揮人員指揮之交岔路口
      ，支線道車應暫停讓幹線道車先行；未設標誌、標線或號
      誌劃分幹、支線道者，少線道車應暫停讓多線道先行；車
      道數相同時，轉彎車應暫停讓直行車先行；同為直行車或
      轉彎車者，左方車應暫停讓右方車先行，道路交通安全規
      則第102 條第1 項第2 款前段定有明文。又汽車駕駛人，
      爭道行駛有支線道車不讓幹線道車先行、少線道車不讓多
      線道車先行、車道數相同時，左方車不讓右方車先行者，
      處600 元以上1800元以下罰鍰，有以上情形者，除依原條
      款處罰鍰外，並予記違規點數1 點；汽車駕駛人，駕駛汽
      車違反道路交通安全規則，因而肇事致人受傷者，記違規
      點數3 點，道路交通管理處罰條例第45條第9 款、第63條
      第1 項第1 款、第61條第3 項前段分別亦有明文。
（二）受處分人於96年3 月8 日上午6 時45分許，騎乘車牌PFO-
      652 號重機車，沿屏東縣竹田鄉○○路（舉發員警、原處
      分機關及受處分人均誤載為大新路）即鄉道編號屏81-3線
      ，由南向北行駛，行經永興路「頂林高幹83右分29 電 桿
      」前之無號誌交岔路口時，適有甲○○騎乘車牌ZHT-289
      號（未懸掛車牌）輕機車，沿產業道路由東向西行駛，亦
      行至上開交岔路口，雙方車體發生擦撞，均人車倒地，致
      甲○○受有胸部挫傷、髖挫傷、踝挫傷、左側第9 肋骨線
      形骨折之傷害等情，為受處分人所不爭執，有證人即員警
      乙○○及甲○○均結證屬實，並有屏東縣警察局舉發違反
      道路交通管理事件通知單2 件、道路交通事故調查報告表
      (一)(二)、道路交通事故現場圖、屏東縣警察局潮州分局道路
      交通事故初步分析研判表、臺灣省高屏澎區車輛行車事故
      鑑定委員會鑑定意見書、茂隆骨科醫院診斷證明書、交通
      部公路總局96年9 月26日路規資字第0961006125號函、屏
      東縣政府96年10月1 日屏府工養字第0960185967號函各1
      份及現場照片多張在卷可稽，堪以認定。
（三）至受處分人認鄉道○○○○道、產業道路應為支線道，惟
      幹線道與支線道之區別，依首揭規定，係以設標誌、標線
      或號誌劃分幹、支線道；具體言之，應視交岔路口是否有
      讓路標誌「遵2 」、讓路線之設置（道路交通標誌標線號
      誌設置規則第59條、第172 條分別附有圖例），設置者為
      支線道，有主管機關屏東縣政府上開公函解釋可參，因此
      鄉道相對於產業道路不當然是幹線道。依現場照片多張均
      清楚顯示，受處分人與甲○○所行駛之道路於該交岔路口
      ，皆無讓路標誌或讓路線之設置，足認並無幹線道或支線
      道之分，又雙方車道數相同，同為直行車，則左方車應暫
      停讓右方車先行，受處分人由南向北，甲○○由東向西，
      依相對位置受處分人屬左方車，甲○○屬右方車，是受處
      分人未暫停讓甲○○先行，而爭道行駛，即違反道路交通
      安全規則第102 條第1 項第2 款前段規定，應依道路交通
      管理處罰條例第45條第9 款、第63條第1 項第1 款規定處
      罰之，因而發生車禍致甲○○受傷，另應依同條例第61條
      第3 項前段規定處罰之，原處分2 件適用法律並無錯誤。
      綜上所述，受處分人之異議，顯係誤解法令，為無理由，
      應予駁回。
四、據上論斷，應依道路交通案件處理辦法第19條，裁定如主文
    。
中　　華　　民　　國　　96　　年　　10　　月　　8 　　日
                  交通法庭    法  官  蔡嘉裕
以上正本證明與原本無異。
如不服本裁定應於收受送達後5 日內向本院提出抗告書狀敘述抗
告之理由抗告於臺灣高等法院高雄分院。
中　　華　　民　　國　　96　　年　　10　　月　　8 　　日
                              書記官  許倬維
